【裁判字號】    97,聲,51
【裁判日期】    971024
【裁判案由】    變換提存物
【裁判全文】
台灣高等法院臺南分院民事裁定  97年度聲字第51號
聲  請  人  福邦證券股份有限公司
法定代理人  甲○○
                      送達代.
相  對  人  己○○
            丙○○
            戊○○
            丁○○
上列當事人間因聲請假扣押事件，聲請人就臺灣臺北地方法院九
十六年度存字第五八三四號提存事件，聲請變換提存物，本院裁
定如下：
      主      文
臺灣臺北地方法院九十六年度存字第五八三四號提存事件，聲請
人所提供之擔保物－面額新台幣壹仟伍佰萬元之國泰世華商業銀
行新生分行無記名可轉讓定期存單，准以同額之國泰世華商業銀
行新生分行無記名可轉讓定期存單代之。
      理      由
一、按供擔保之提存物或保證書，除得由當事人約定變換外，法
    院得依供擔保人之聲請，以裁定許其變換。上開規定於其他
    依法令供訴訟上之擔保者，準用之，民事訴訟法第一百零五
    條第一項、第一百零六條分別定有明文。次按法院依民事訴
    訟法第一百零五條第一項規定，以裁定許供擔保人變換擔保
    之提存物者，應斟酌變換後之提存物與變換前之提存物，在
    經濟上具有相當之價值而後可（最高法院八十六年度台抗字
    第四四五號裁判要旨參照）。
二、本件聲請意旨略以：伊與相對人間因假扣押事件，為免予假
    扣押，已於民國九十四年八月一日依鈞院九十四年度聲字第
    一七號裁定意旨，以新台幣（下同）一千五百萬元為相對人
    提供擔保，並經台灣台北地方法院（下稱台北地院）以九十
    四年度存字第三二八四號提存在案。嗣經伊多次聲請變換提
    存物後，再依鈞院九十六年度聲字第五九號民事裁定，以面
    額一千五百萬元之國泰世華商業銀行新生分行無記名可轉讓
    定期存單，向台北地院申辦九十六年度存字第五八三四號變
    換提存物提存在案。茲因該提存物已於九十七年十月八日到
    期，而有變換必要，爰依法聲請准予變換以同額之國泰世華
    商業銀行新生分行無記名可轉讓定期存單代之等語。
三、查聲請人之上開主張，業經本院依職權調取上揭假扣押卷宗
    、提存卷宗、變換提存物卷宗等核閱無誤，堪信為真實。次
    查聲請人原提存物及欲變換之提存物，均係同一之國泰世華
    商業銀行新生分行無記名可轉讓定期存單，苟面額相同，堪
    認變換前、後之提存物在經濟上之價值為相當。聲請人原提
    存之國泰世華商業銀行新生分行無記名可轉讓定期存單，已
    於九十七年十月八日到期，聲請人聲請變換提存物為同額之
    國泰世華商業銀行新生分行無記名可轉讓定期存單，揆諸首
    開說明，即無不合，應予准許。
四、爰裁定如主文所示。
中    華    民    國    97    年    10    月    24    日
                  民事第三庭    審判長法  官  陳  光  秀
                                      法  官  曾  平  杉
                                      法  官  李  文  賢
上為正本係照原本作成。
如不服本裁定，僅得於收受本裁定正本送達後10日內以適用法規
顯有錯誤為理由，向本院提出再抗告狀（須附繕本）依法應繳納
抗告費新台幣1千元，並委任律師為訴訟代理人，經本院許可後
始可再抗告於最高法院。
中    華    民    國    97    年    10    月    24    日
                                      書記官  劉  清  洪
【附記】
民事訴訟法第495條之1第2項準用同法第466條之1第1、2項規定
：
(1)對於第二審判決上訴，上訴人應委任律師為訴訟代理人。但上
  訴人或其法定代理人具有律師資格者，不在此限。
(2)上訴人之配偶、三親等內之血親、二親等內之姻親，或上訴人
  為法人、中央或地方機關時，其所屬專任人員具有律師資格並
  經法院認為適當者，亦得為第三審訴訟代理人。
民事訴訟法第466條之2：
  上訴人無資力委任訴訟代理人者，得依訴訟救助之規定，聲請
  第三審法院為之選任律師為其訴訟代理人。


司法院資訊處製作；財團法人民間司法改革基金會備份。
